臺灣高等法院臺南分院刑事裁定
111年度抗字第266號
抗  告  人  
即  告訴人  莊乃霖

被      告  鄭德旺
上列抗告人因聲請交付審判案件，不服臺灣臺南地方法院中華民
國111年2月17日駁回抗告之裁定（110年度聲判字第66號），提
起抗告，本院裁定如下：
    主  文
抗告駁回。
    理  由
一、法院認交付審判之聲請不合法或無理由者，應駁回之；駁回
    之裁定，不得抗告，刑事訴訟法第258條之3第2項前段、第5
    項後段分別定有明文。原審法院認為抗告不合法律上之程式
    或法律上不應准許，或其抗告權已經喪失者，應以裁定駁回
    之。又抗告法院認為抗告無理由者，應以裁定駁回之；刑事
    訴訟法第408條第1項前段、第412條各有明文。
二、本案訴訟經過概況：
　㈠抗告人甲○○前對被告提起失火燒燬現有人所在之交通工具、
    毀損罪等告訴，經臺灣臺南地方檢察署以109年度營少連偵
    字第8號偵查後，認為被告犯罪嫌疑不足，而不起訴處分。
    抗告人不服聲請再議，經臺灣高等檢察署臺南檢察分署檢察
    長以110年度上聲議字第1486號審理後，維持臺灣臺南地方
    檢察署不起訴處分，駁回抗告人之再議。
　㈡抗告人向原審法院聲請交付審判，經原審法院以110年度聲判
    字第66號審理後，認為檢察官之處分並無違法不當，抗告人
    之聲請並無理由，而於110年12月30日裁定駁回，並依上開
    法律規定註明該裁定「不得抗告」。
　㈢抗告人仍對原審110年12月30日裁定提起抗告，原審即以上開
    裁定業經法律規定不得抗告，而依照刑事訴訟法第258條之3
    第5項後段、第408條第1項前段規定，於111年2月17日裁定
    駁回抗告人的抗告。
三、抗告人仍對原審法院上開111年2月17日裁定提起抗告，抗告
    意旨稱：
　㈠本案被告確實有失火責任延燒告訴人戲棚，此部分原不起訴 
    處分未查明，有現場燒酒螺的婦人在場足以佐證，並有現場
    錄音可證明，原不起訴處分未查，有刑事訴訟法第260條規
    定之適用，應重新調查，特附錄音光碟及譯文乙份佐證。
　㈡被告在共犯少年開庭時亦陳稱願意負責失火之損失，益證被
    告確有前開犯行，原不起訴處分未傳喚少年作證，亦有違 
    失，應重新調查，以維權益。
四、經查：原審上開駁回聲請交付審判之裁定，抗告人甲○○依法
    既已不得提起抗告，則原審法院依刑事訴訟法第408條第1項
    前段規定，以其抗告為法律上不應准許之情形，裁定駁回其
    抗告，經核亦無違誤，抗告人仍提起本件抗告，為無理由，
    應予駁回。
據上論斷，應依刑事訴訟法第412條，裁定如主文。
中　　華　　民　　國　　111 　年　　4 　　月　　11　　日
                  刑事第五庭    審判長法  官  蔡廷宜
　　　　　　　　　                    法  官  林坤志 
                                      法  官  蔡川富
以上正本證明與原本無異。
不得再抗告。
　　　　　　　　　　　　　　　　　　　書記官  黃心怡　　
中　　華　　民　　國　　111 　年　　4 　　月　　11　　日